【裁判字號】    96,易,2145
【裁判日期】    970107
【裁判案由】    傷害
【裁判全文】
臺灣士林地方法院刑事判決              96年度易字第2145號
公  訴  人  臺灣士林地方法院檢察署檢察官
被      告  丙○○
上列被告因傷害案件，經檢察官提起公訴（96年度偵字第11328
號），本院判決如下：
    主  文
丙○○傷害人之身體，累犯，處有期徒刑肆月，如易科罰金，以
新台幣壹仟元折算壹日，減為有期徒刑貳月，如易科罰金，以新
台幣壹仟元折算壹日。
    事  實
一、丙○○前因竊盜案件經本院以93年度士簡字第1258號判決處
    有期徒刑4 月確定，於民國94年1 月18日徒刑易科罰金執行
    完畢。詎猶不知悔改，於95年11月26日晚上9 時30分許，在
    臺北市○○區○○街208 號3 樓，見其父乙○○、丁○○（
    上2 人均經檢察官為不起訴處分）與戊○○口角之際遭推擠
    ，竟基於傷害之犯意，徒手毆打戊○○，致戊○○受有左側
    頭部外傷及血腫、左手挫傷及扭傷等傷害。
二、案經戊○○訴由臺灣士林地方法院檢察署檢察官偵查起訴。
    理       由
一、按被告以外之人於審判外之言詞或書面陳述，除法律有規定
    者外，不得作為證據；又被告以外之人於審判外之陳述，雖
    不符合同法第159條之1至第159條之4之規定，但經當事人於
    審判程序同意作為證據，法院審酌該言詞陳述或書面陳述作
    成時之情況，認為適當者，亦得為證據。當事人、代理人或
    辯護人於法院調查證據時，知有第159條第1項不得為證據之
    情形，而未於言詞辯論終結前聲明異議者，視為有前項之同
    意，刑事訴訟法第159 條第1 項及第159 條之5 分別定有明
    文。查本判決下列所引用之各該被告以外之人於審判外之陳
    述（包含書面陳述），雖屬傳聞證據，惟當事人於本院準備
    程序及審判期日中均表示同意作為證據方法而不予爭執，且
    迄至言詞辯論終結前亦未再聲明異議，本院審酌上開證據資
    料製作時之情況，尚無違法不當及證明力明顯過低之瑕疵，
    亦認為以之作為證據應屬適當，故揆諸前開規定，爰逕依刑
    事訴訟法第159 條之5 規定，認前揭證據資料均有證據能力
    。
二、訊據被告丙○○固不否認其於上開時間，在臺北市○○區○○街208 號3 樓，見其父乙○○、丁○○與戊○○口角之際
    遭推擠，乃出手與戊○○拉扯之事實，惟矢口否認涉有傷害
    罪嫌，辯稱：伊沒有毆打告訴人，告訴人當天好像有跌倒，
    所以才會受傷，告訴人之傷勢與伊無關云云。經查：
(一)被告於前揭時、地如何徒手毆打告訴人戊○○，致其受有如
    事實欄所載傷勢等情，業據告訴人戊○○於告訴狀中指稱明
    確，復有新光吳火獅紀念醫院診斷證明書1 紙（附於96年度
    他字第1877號卷第4 頁）在卷可稽，而上開診斷證明書及病
    歷記載之傷勢，核與告訴人證述其遭被告毆打所造成受傷之
    位置相符。且查，依診斷書所載之就診時間，係在95年11月
    26日，即告訴人遭被告毆打當天，足見告訴人應係於受傷後
    即前往新光吳火獅紀念醫院急診，在時間上而言，具有相當
    之緊接性，參以案發當天，除被告外，並無他人與告訴人發
    生拉扯乙節，亦據證人乙○○（見本院96年12月24日審判筆
    錄第10頁）、證人丁○○（見本院同上審判筆錄第8 頁）於
    本院審理時結證明確，是告訴人指訴遭被告毆傷乙節，應非
    子虛，足堪採信。
(二)至被告雖辯稱：伊僅有推開告訴人，並未毆打他，告訴人當
    天好像有跌倒，所以才會受傷，告訴人之傷勢與伊無關云云
    ，而證人即被告之父乙○○、證人丁○○於本院審理時，亦
    附和其詞，證人乙○○諉稱：案發當天被告與告訴人有發生
    推擠，因告訴人想打我，被告就將告訴人推開（見本院96年
    12月24日審判筆錄第9 頁）、證人丁○○諉稱：案發當天，
    被告與告訴人有發生拉扯，因告訴人要動手拉被告的父親，
    被告就用手將告訴人推開（見本院同上審判筆錄第7 頁）云
    云。然查，證人乙○○（見同上他字卷第12頁至第14頁）、
    證人丁○○（見同上他字卷第16頁至第17頁）於甫案發後之
    警局初詢中，均一致證稱：因告訴人欲強行進入臺北市○○
    區○○街208 號3 樓，有人趕緊通知管理員即證人丁○○，
    乙○○遂與丁○○一同前往察看，被告後來亦有上3 樓制止
    告訴人，而與告訴人發生扭打等情明確，經核與告訴人指訴
    被毆情節，大致相符，渠等至本院審理時，始翻異前詞，一
    致證稱被告僅與告訴人相互拉扯云云，顯係避重就輕之詞，
    無足採信。至證人甲○○於本院審理時結證稱：案發當天並
    未看見被告前往案發地點（見本院同上審判筆錄第4 頁）等
    語，核其證詞，顯與事實不符，亦無足採。
(三)綜上，被告犯行洵堪認定，所辯無非卸責之詞，不足採信，
    本件事證明確，應依法論科。
三、核被告丙○○所為，係犯刑法第277 條第1 項之普通傷害罪
    。被告前因竊盜案件經本院以93年度士簡字第1258號判決處
    有期徒刑4 月確定，於94年1 月18日徒刑易科罰金執行完畢
    ，有臺灣高等法院被告前案紀錄表附卷可考，是被告於前案
    執行完畢後5 年內，故意再犯本件有期徒刑以上之罪，為累
    犯，應依刑法第47條第1 項之規定論以累犯，並加重其刑。
    爰審酌被告與告訴人，因故發生爭執即徒手毆打告訴人，實
    屬不該，且迄未與告訴人達成和解，犯後一再飾詞卸責，毫
    無悔意等一切情狀，量處如主文所示之刑，並諭知易科罰金
    之折算標準；又中華民國96年罪犯減刑條例業於96年7 月4
    日公布，並於96年7 月16日施行，而被告犯罪在96年4 月24
    日以前，依該條例第2 條第1 項第3 款之規定，應減其宣告
    刑二分之一，爰為減刑如主文所示，並諭知易科罰金之折算
    標準，以示懲儆。
據上論斷，應依刑事訴訟法第299 條第1 項前段，刑法第277 條
第1 項、第47條第1 項、刑法第41條第1 項前段，刑法施行法第
1 條之1 ，中華民國96年罪犯減刑條例第2 條第1 項第3 款、第
7 條 ，判決如主文。
本案經檢察官余秉甄到庭執行職務
中    華    民    國    97    年    1     月    7     日
                  刑事第六庭法  官  許永煌
以上正本證明與原本無異。
如不服本判決，應於收受送達後10日內向本院提出上訴書狀，其
未敘述上訴之理由者並得於提起上訴後20日內向本院補提理由書
（均須按他造當事人之人數附繕本）。
                            書記官  陳淑琪
中    華    民    國    97    年    1     月    7     日
附錄本案論罪科刑法條之依據：
中華民國刑法第277條第1項
傷害人之身體或健康者，處3 年以下有期徒刑、拘役或1 千元以
下罰金。


司法院資訊處製作；財團法人民間司法改革基金會備份。
